臺灣屏東地方法院刑事判決　　　　　　　 93年度訴字第559號
聲　請　人　臺灣屏東地方法院檢察署檢察官
被　　　告　甲○○　男　22歲.
指定辯護人　本院公設辯護人　張宏惠
上列被告因違反毒品危害防制條例案件，經檢察官聲請以簡易判
決處刑（92年度偵字第5906號），本院裁定改依通常審判程序後
，再裁定以簡式審判程序進行，並准許檢察官之聲請而改行協商
程序，茲判決如下：
    主  文
甲○○連續轉讓第二級毒品，處有期徒刑壹年，扣案ＭＤＭＡ藥
錠貳拾陸顆（原扣案貳拾柒顆，經取樣鑑驗而耗損滅失壹顆，餘
貳拾陸顆）沒收銷燬之；又連續轉讓第三級毒品，處有期徒刑捌
月，扣案愷他命（Ketami ne）成分粉末包（淨重共貳佰零壹
點捌肆公克，經取樣零點壹貳公克鑑驗用罄後，餘淨重貳佰零壹
點柒貳公克）、電子磅秤壹臺、藥鏟陸支、夾鏈袋共壹佰玖拾只
，均沒收。應執行有期徒刑壹年陸月，緩刑年，扣案之ＭＤＭ
Ａ藥錠貳拾陸顆沒收銷燬之，含愷他命成分（Keta mine）粉末
包（淨重共貳佰零壹點捌肆公克，經取樣零點壹貳公克鑑驗用
罄後，餘淨重貳佰零壹點柒貳公克）、電子磅秤壹臺、藥鏟陸支
、夾鏈袋共壹佰玖拾只，均沒收。
    事  實  及  證  據
一、犯罪事實：除犯罪事實欄一第6行關於所扣得第二級毒品Ｍ
    ＤＭＡ之數量之記載，應更正為27顆，另同行「Ｋ他命3包
    （含外包裝袋重265.76公克）」應更正為「含愷他命成分（
    Keta mine）粉末3包（淨重共201.84公克）」外，其餘均與
    聲請書之記載相同，茲引用之（如附件）。
二、證據：
  (一)被告於本院審理時之自白。
  (二)扣案之第二級毒品ＭＤＭＡ藥錠27顆及含第三級毒品愷他命
    （Ketamine）成分粉末3包（淨重共201.84公克）。
  (三)內政部警政署刑事警察局93年2月3日刑鑑字第0920243308號
    鑑驗通知書。（關於扣案藥錠、藥粉性質及重量之測定。）
  (四)屏東縣衛生局93年9月23日屏衛檢字第0930018334號函。（
    關於扣案ＭＤＭＡ藥錠之重量測定。）
  (五)扣案電子磅秤1臺、藥鏟6支、夾鏈袋共190只。
三、應適用之法條：
    按毒品危害防制條例已於92年6月6日修正，並於93年1月9日
    施行生效。惟該條例第11條增列第4項規定：「持有毒品達
    一定數量者，加重其刑至2分之1，其標準由行政院定之。」
    而行政院於93年1月7日以院臺法字第0930080551號令發布施
    行之「轉讓持有毒品加重其刑之數量標準」第2條第1項第2
    款、第3款規定，持有第二級毒品淨重10公克以上者、持有
    第三級毒品淨重20公克以上者，加重其刑至2分之1。本案被
    告行為時，修正後之毒品危害防制條例第11條第4項規定尚
    未施行生效，雖然被告持有第三級毒品之數量超過淨重20公
    克，惟比較新舊法結果，自應以修正施行前之舊法較有利於
    被告，故本件自無適用修正後之毒品危害防制條例11條第4
    項規定加重其刑之餘地。是核被告所為，係違反毒品危害防
    制條例第8條第2項、第3項之轉讓第二級、第三級毒品罪。
    又被告非法持有第二級毒品之低度行為應為轉讓第二級毒品
    之高度行為所吸收，不另論罪。被告先後多次分別轉讓第二
    、三級毒品予不特定他人之犯行，均時間相近，所犯各為構
    成要件相同之罪名，顯均係出於概括之犯意為之，均為連續
    犯，各依刑法第56條之規定以1 罪論，並均加重其刑。又被
    告所犯連續轉讓第二級毒品罪與連續轉讓第三級毒品罪間，
    犯意各別，罪名不同，應分論併罰之。
四、本案經檢察官與被告於審判外達成協商之合意且被告已認罪
    ，其合意內容為被告甲○○願受科刑範圍為應執行刑有期徒
    刑1年6月，緩刑3年之宣告，經查，上開協商合意並無刑事
    訴訟法第455條之4第1項所列情形之一，檢察官聲請改依協
    商程序而為判決，本院爰不經言詞辯論，於協商合意範圍內
    為協商判決。爰審酌ＭＤＭＡ及愷他命（Ketamine）等毒品
    對社會與國民健康造成之不良影響，復戕害施用者之身心，
    被告多次且轉讓毒品犯行，將直接或間接影響施用者之生活
    及施用者為圖得毒品施用再犯他案，危害社會治安，及被告
    並無前科，素行尚佳，於本院審理時坦承犯行，頗有悔意，
    暨其犯罪之動機、目的、手段、生活狀況、智識程度等一切
    情狀，分別量處如主文所示之刑，並定其應執行之刑。又查
    ，被告前未曾受有期徒刑以上刑之宣告，有臺灣高等法院被
    告全國前案紀錄表一份在卷可稽，被告因本次犯行，經上開
    刑之宣告後，應知警惕而無再犯之虞，本院認所宣告之刑以
    暫不執行為適當，爰依法為緩刑3年之宣告，以勵其自新。
五、扣案之第二級毒品ＭＤＭＡ藥錠26顆（檢察官偵查時委由內
    政部警政署刑事警察局鑑驗時為17顆，經鑑驗耗損1顆，有
    內政部警政署刑事警察局93年2月3日刑鑑字第0920243308號
    鑑驗通知書所附鑑證可稽，嗣經屏東縣警察局屏東分局以93
    年5月31日屏警分刑字第0930028727號函補送遺漏之10顆到
    院，附此敘明），依毒品危害防制條例第18條第1項前段沒
    收銷燬；復按沒收為從刑之一種，具有刑罰及保安處分之性
    質，且與主刑有其從屬關係，如行為後，法律有所變更，但
    主刑之法定最高度及最低度刑，與修正前之舊法完全相同，
    或僅沒收之從刑規定有所更易，主刑並未修正時，則沒收部
    分，固不生比較問題，依從新之原則，皆應適用裁判時之法
    律（最高法院88年度第1次刑事庭會議決議、同院88年度臺
    上字第3332號判決參照）。而毒品危害防制條例第18條第1
    項業已於93年1月9日生效施行，該條經修正後，對於查獲之
    第三、四級毒品，均不再由司法機關「沒收」銷燬，應逕行
    由查獲機關以「沒入」銷燬之，此觀毒品危害防制條例第18
    條第1項規定：「查獲之第一、二級毒品及專供製造或施用
    第一、二級毒品之器具，不問屬於犯人與否，均沒收銷燬之
    ；查獲之第三、四級毒品及製造或施用毒品之器具，無正當
    理由而擅自持有者，均沒入銷燬之。但合於醫藥、研究或訓
    練之用者，得不予銷燬」；毒品危害防制條例施行細則第11
    條之1規定：「依本條例第18條第1項規定，經查獲無正當理
    由而擅自持有第三、四級毒品及製造或施用毒品之器具者，
    由查獲機關予以沒入銷燬之」自明，是修正前後之該條例第
    18條有關沒收之條文已有修正，但依上述說明，作為主刑之
    同條例第8條第2項、第3項規定既未有任何修正，則單就沒
    收之規定，並不生比較新舊法之問題，應逕適用修正後之該
    條例第18條第1項規定，查獲之第三、四級毒品依該條項中
    段規定原由查獲機關以行政罰之沒入方式銷燬之，惟扣案之
    含愷他命（Ketamine）成分粉末3包（淨重共201.84公克，
    經取樣0.12公克鑑驗用罄後，餘淨重201.72公克）為第三級
    毒品，依同條例規定，凡製造、運輸、販賣、引誘他人吸用
    及轉讓第三級毒品，均有處罰明文，足證第三級毒品應屬違
    禁物（最高法院92年度臺非字第138號判決參照），應依刑
    法第38條第1項第1款之規定諭知沒收，至於因鑑定而耗損之
    部分，自無庸為沒收之諭知；另扣案之電子磅秤1臺、藥鏟6
    支及夾鏈袋190只（長度、寬度為4.9公分乘3.1公分之夾鏈
    袋共85只，包裝於1只6.5公分乘12公分之夾鏈袋中；長度、
    寬度為7.2公分乘4.1公分之夾鏈袋共32只，包裝於1只1 3.3
    公分乘8.7公分之夾鏈袋中；長度、寬度為4.8公分乘3.6公
    分之夾鏈袋共45只，包裝於1只11.9公分乘7.4公分之夾鏈袋
    中；長度、寬度為8.7公分乘13.4公分之夾鏈袋共25只，包
    裝於1只8.7公分乘13.4公分之夾鏈袋中，共計夾鏈袋190只
    ，有勘驗筆錄在卷可參），係被告所有，供作分裝含愷他命
    （Ketamine）粉末以轉讓之用，已據其供陳在卷，應均依毒
    品危害防制條例第19條第1項之規定沒收。至扣案帳冊1本、
    現金新臺幣25,500元雖均為被告所有，惟並無證據證明與被
    告轉讓前開第二、三級毒品之犯行相關或係因此所得之財物
    ，又非違禁物，爰不另為沒收之諭知，附此敘明。
四、應適用之法條：
    刑事訴訟法第273條之1第1項、第299條第1項、第455條之4
    第2項、第455條之8、第454條第2項，毒品危害防制條例第8
    條第2項、第3項、第18條第1項、第19條第1項，刑法第11條
    前段、第56條、第51條第5款、第74條第1款、第38條第1項
    第1款，判決如主文。
五、本判決除有刑事訴訟法第455條之4第1項第1款、第2款、第
    4款、第6款、第7款所定情形之一，或違反同條第2項規定者
    外，不得上訴。
六、如不服本件判決，得自收受判決送達之日起10日內，向本院
    提出上訴書狀，上訴於第二審法院。
中　　華　　民　　國　　94　　年　　4 　　月　　11　　日
                  刑事第五庭    法  官  林柏泓
以上正本證明與原本無異。
如不服本判決應於收受本判決送達後十日內向本院提出上訴書狀，
其未敘述上訴理由者，並得於提起上訴後十日內向本院補提理由
書狀（均須按他造當事人之人數附繕本）「切勿逕送上級法院」
中　　華　　民　　國　　94　　年　　4 　　月　　19　　日
                                書記官  劉淑蓉
附錄法條
毒品危害防制條例第8條
轉讓第一級毒品者，處 1 年以上 7 年以下有期徒刑，得併科新
臺幣 1 百萬
元以下罰金。
轉讓第二級毒品者，處 6 月以上 5 年以下有期徒刑，得併科新
臺幣 70 萬
元以下罰金。
轉讓第三級毒品者，處 3 年以下有期徒刑，得併科新臺幣 30 萬
元以下罰
金。
轉讓第四級毒品者，處 1 年以下有期徒刑，得併科新臺幣 10 萬
元以下罰金
。
前四項之未遂犯罰之。
轉讓毒品達一定數量者，加重其刑至二分之一，其標準由行政院
定之。
